【裁判字號】    97,訴,1839
【裁判日期】    970716
【裁判案由】    違反毒品危害防制條例
【裁判全文】
臺灣彰化地方法院刑事判決              97年度訴字第1839號
公  訴  人  臺灣彰化地方法院檢察署檢察官
被      告  甲○○
                      號
                    （現另案於臺灣彰化監獄執行）
上列被告因毒品危害防制條例案件，經檢察官提起公訴（97年度
毒偵字第1976號、第2040號），本院依簡式審判程序判決如下：
    主    文
甲○○施用第一級毒品，累犯，處有期徒刑玖月。又施用第一級毒
品，累犯，處有期徒刑玖月。應執行有期徒刑壹年貳月。
    事    實
一、甲○○前於民國90年間因施用毒品案件，經送強制戒治後，
    於90年8月7日因停止戒治付保護管束而出所，嗣於91年1月
    30日因保護管束期滿未經撤銷而視為執行完畢。再於93年間
    因施用第一、二級毒品及竊盜案件，經本院及臺灣雲林地方
    法院各判處有期徒刑1年、8月、4月確定，嗣並由臺灣雲林
    地方法院裁定應執行刑有期徒刑1年10月，而其入監執行前
    開案件後，於95年4月29日執行完畢。詎仍不思悛悔，復分
    別基於施用第一級毒品海洛因之犯意，而先後於97年3月15
    日18時許、97年3月31日12時許，在其彰化縣花壇鄉○○村
    ○○街620巷5號住處內，以將海洛因加水置於針筒後再予施
    打手臂之方式，各施用海洛因1次。嗣先後於97年3月16日、
    97年4月2日，為警依法採集其尿液送驗，結果均呈嗎啡陽性
    反應，始悉上情。
二、案經彰化縣警察局彰化分局及鹿港分局報告臺灣彰化地方法
    院檢察署檢察官偵查起訴。
    理    由
一、被告甲○○於準備程序中，先就前揭犯罪事實為有罪之陳述
    ，且所犯係死刑、無期徒刑、最輕本刑為3年以上有期徒刑
    以外之罪，經本院合議庭依刑事訴訟法第273條之1第1項之
    規定，裁定由受命法官獨任進行簡式審判程序，合先敘明。
二、訊據被告甲○○對於上揭施用第一級毒品海洛因之犯行坦承
    不諱，且其先後於97年3月16日、97年4月2日接受警方採尿
    送驗，結果均呈嗎啡陽性反應等情，有尿液代號與真實姓名
    對照表、尿液代號與真實姓名對照認證單各1紙及詮昕科技
    股份有限公司出具之濫用藥物尿液檢驗報告各紙附卷可稽，
    足徵被告之自白與事實相符。又按修正毒品危害防制條例就
    施用毒品者，僅於「初犯」及「5年後再犯」二種情形，有
    其追訴條件之限制，即須於初犯經觀察、勒戒或強制戒治釋
    放後，5年內均無施用毒品之行為，始能認其前所實施之觀
    察、勒戒或強制戒治已足遮斷毒癮，而得於5年後再犯時，
    再予適用初犯之規定，重行觀察、勒戒等程序；倘5年內已
    經再犯，被依法追訴處罰，縱其第3次（或第3次以上）施用
    毒品之時間在初犯釋放5年以後，即與「5年後再犯」之情形
    有別，且因已於「5年內再犯」，顯見其再犯率甚高，原實
    施觀察、勒戒或強制戒治，已無法收其實效，而無5年戒斷
    期之存在，自無再經觀察、勒戒及強制戒治之必要，應由檢
    察官逕行起訴，最高法院95年度台非字第59號判決、95年度
    台非字第65號判決及95年度第7次刑事庭會議決定足供參照
    。查本件被告前曾於90年間因施用毒品案件，經送強制戒治
    後，於90年8月7日因停止戒治付保護管束而出所，嗣於91年
    1月30日因保護管束期滿未經撤銷而視為執行完畢；再於93
    年間因施用第一、二級毒品及竊盜案件，經本院及臺灣雲林
    地方法院各判處有期徒刑1年、8月、4月確定，嗣並由臺灣
    雲林地方法院裁定應執行刑有期徒刑1年10月，而其入監執
    行前開案件後，於95年4月29日執行完畢等情，有臺灣彰化
    地方法院檢察署刑案資料查註紀錄表及臺灣高等法院被告前
    案紀錄表各1份在卷可參，是以依照上開說明，本件被告施
    用毒品之犯行既經檢察官提起公訴，本院自應依法論科。綜
    上，本件事證明確，被告上開施用毒品之犯行，應堪認定。
三、核被告甲○○所為，係犯2件毒品危害防制條例第10條第1項
    之施用第一級毒品罪。被告持有第一級毒品海洛因並進而施
    用，其持有之低度行為均應為施用之高度行為所吸收，不另
    論罪。至其所犯上開2罪間，犯意各別，行為互殊，應予分
    論併罰。又查被告於93年間曾因施用第一、二級毒品及竊盜
    案件，經本院及臺灣雲林地方法院各判處有期徒刑1年、8月
    、4月確定，嗣並由臺灣雲林地方法院裁定應執行刑有期徒
    刑1年10月，而其入監執行前開案件後，於95年4月29日執行
    完畢等情，有臺灣高等法院被告前案紀錄表1份附卷可憑，
    其受上開有期徒刑執行完畢後，5年以內故意再犯本件有期
    徒刑以上之2罪，為累犯，均應依法加重其刑。爰審酌被告
    前曾因施用毒品經送強制戒治執行完畢後，猶不思戒絕毒癮
    、革除惡習，顯未能深切悔改並記取教訓，惟念及其施用毒
    品之犯行，在本質上乃屬自我戕害身心健康之行為，且其並
    未因此而有破壞社會秩序或侵害他人權益之情形，以及犯後
    坦承犯行，態度尚佳等一切情狀，就其所犯上開2罪各量處
    如主文所示之刑，並定其應執行之刑，以資懲戒。
據上論斷，應依刑事訴訟法第273條之1第1項、第299條第1項前
段，毒品危害防制條例第10條第1項，刑法第11條前段、第47條
第1項、第51條第5款，判決如主文。
本案經檢察官謝雨青到庭執行職務。
中    華    民    國    97    年    7     月    16    日
                  臺灣彰化地方法院刑事第七庭
                                    法    官  紀佳良
以上正本證明與原本無異。
如不服本判決，應於判決送達後10日內，向本院提出上訴書狀，
上訴書狀應「敘述具體上訴理由」，並按他造當事人之人數附繕
本。「切勿逕送上級法院」。
中    華    民    國    97    年    7     月    16    日
                                      書記官   詹國立
附錄論罪科刑法條：
毒品危害防制條例第10條第1項
施用第一級毒品者，處6月以上5年以下有期徒刑。


司法院資訊處製作；財團法人民間司法改革基金會備份。
